【裁判字號】    94,訴,1109
【裁判日期】    950301
【裁判案由】    違反毒品危害防制條例
【裁判全文】
臺灣屏東地方法院刑事判決              94年度訴字第1109號
公  訴  人  臺灣屏東地方法院檢察署檢察官
被      告  甲○○
上列被告因違反毒品危害防制條例案件，經檢察官提起公訴（94
年度毒偵字第2520號），及移送併辦（94年度速偵字第151 號）
，被告就被訴事實為有罪之陳述，本院裁定行簡式審判程序，判
決如下：
    主  文
甲○○連續施用第一級毒品，累犯，處有期徒刑拾月，扣案之注
射針筒壹支（編號五五二）沒收銷燬，扣案之注射針筒壹支（編
號五五一）沒收。又連續施用第二級毒品，累犯，處有期徒刑陸
月，扣案之殘渣袋壹只沒收銷燬。應執行有期徒刑壹年貳月，扣
案之注射針筒壹支（編號五五二）及殘渣袋壹只均沒收銷燬，扣
案之之注射針筒壹支（編號五五一）沒收。
    事  實
一、甲○○前曾於民國91年間因竊盜案件，經本院以91年度易字
    第359 號判決判處有期徒刑7 月，緩刑3 年確定；復於91年
    間因竊盜案件，經本院以91年度易字第1246號判決判處有期
    徒刑4 月確定；又於92年間因竊盜案件，經本院以92年度簡
    上字第89號判決判處有期徒刑8 月確定，上開宣告緩刑部分
    因而遭撤銷並與前案接續執行，自92年8 月3 日起入監服刑
    ，迄93年10月14日因縮短刑期假釋出監，嗣上開假釋遭撤銷
    ，再於94年4 月29日入監服刑，而於94年9 月12日縮刑期滿
    執行完畢。另其於92年間因施用毒品案件，經本院以92年度
    毒聲字第1376號裁定送觀察、勒戒後，認無繼續施用毒品之
    傾向，於92年11月3 日觀察、勒戒執行完畢出勒戒所，由臺
    灣屏東地方法院檢察署檢察官於同日以92年度毒偵字第1446
    號不起訴處分確定。詎其猶不知悛悔，於觀察、勒戒執行完
    畢釋放後5 年內，復基於施用第二級毒品甲基安非他命之概
    括犯意，自94年9 月20日某時許起，至同年10月2 日9 時30
    分許止，在屏東縣新園鄉○○村○○路117 巷29號住處內及
    屏東縣東港鎮華僑市場公廁內等地，以將第二級毒品甲基安
    非他命置於玻璃球內加熱燒烤再吸食所產生煙霧之方式，約
    3 、4 天施用第二級毒品甲基安非他命1 次之頻率，連續施
    用第二級毒品甲基安非他命多次，嗣於94年10月2 日19時許
    ，因形跡可疑為警在屏東縣東港鎮○○路217 號前攔檢而查
    獲，並扣得內有第二級毒品甲基安非他命之殘渣袋1 只。甲
    ○○並另基於施用第一級毒品海洛因之概括犯意，自94年9
    月20日某時許起，至同年10月1 日15時許止，在上開地點，
    以將第一級毒品海洛因摻在香菸內吸食之方式，約3 、4 天
    施用第一級毒品海洛因1 次之頻率，連續施用第一級毒品海
    洛因多次，於94年10月2 日19時許，因形跡可疑為警在屏東
    縣東港鎮○○路217 號前攔檢而查獲；其經警採尿由臺灣屏
    東地方法院檢察署檢察官於當日飭回後，至94年12月14日15
    時30分許止，復承上開施用第一級毒品海洛因之概括犯意，
    在上開地點，以將第一級毒品海洛因加水再以注射針筒注入
    體內之方式及上開頻率，連續施用第一級毒品海洛因多次，
    嗣於94年12月16日9 時20分許，為警持搜索票在屏東縣新園
    鄉○○村○○路117 巷29號查獲，並扣得內有第一級毒品海
    洛因殘留之注射針筒1 支（編號552）及 其所有供預備施用
    第一級毒品海洛因用之空注射針筒1 支（編號551）。
二、案經屏東縣警察局潮州分局、東港分局分別報請臺灣屏東地
    方法院檢察署檢察官偵查起訴及移送併辦。
    理  由
一、本件被告甲○○所犯係死刑、無期徒刑、最輕本刑為3 年以
    上有期徒刑以外之罪，其於準備程序中就被訴事實為有罪之
    陳述，經法官告知簡式審判程序之旨，並聽取檢察官、被告
    之意見後，本院認為適宜由受命法官獨任進行簡式審判程序
    ，合先敘明。
二、上揭事實，業據被告甲○○於警詢時、偵查中及本院審理時
    坦承不諱，並有第二級毒品甲基安非他命殘渣袋1 只、內有
    第一級毒品海洛因殘留之注射針筒1 支及空注射針筒1 支扣
    案可稽，且被告於94年10月2 日19時38分許為警所採集之尿
    液檢體，經送請臺灣檢驗科技股份有限公司以酵素免疫分析
    法及氣相層析質譜儀法檢驗，結果呈甲基安非他命及嗎啡陽
    性反應，有該公司之濫用藥物尿液檢驗報告1 紙（見94年度
    毒偵字第2520號卷第22頁）在卷足憑；被告於94年12月16日
    12時10分許為警所採集之尿液檢體，經送請臺灣檢驗科技股
    份有限公司以酵素免疫分析法及氣相層析質譜儀法檢驗，結
    果呈嗎啡陽性反應，亦有該公司之濫用藥物尿液檢驗報告1
    紙（見本院卷第29頁）在卷足憑，再扣案之殘渣袋1 只，經
    屏東縣警察局潮州分局依臺灣尖端先進生技醫藥股份有限公
    司製造之毒品簡易快速篩檢試劑初步檢驗，結果呈甲基安非
    他命反應，有該分局毒品類初步檢驗結果報告表1 紙（見潮
    州分局潮警刑字第0940002749號卷第9 頁）附卷可稽；扣案
    之注射針筒1 支（編號552）， 經本院送請高雄醫學大學附
    設中和紀念醫院以薄層色層分析法及氣體色層- 質譜分析法
    檢驗，結果呈第一級毒品海洛因陽性反應，有該院檢驗報告
    1 紙（見本院卷第53頁）附卷可稽，堪信被告上開自白確與
    事實相符。又被告先前如事實欄所載，其於92年間因施用毒
    品案件，經本院以92年度毒聲字第1376號裁定送觀察、勒戒
    後，認無繼續施用毒品之傾向，於92年11月3 日觀察、勒戒
    執行完畢出勒戒所，由臺灣屏東地方法院檢察署檢察官於同
    日以92年度毒偵字第1446號不起訴處分確定等情，有臺灣屏
    東地方法院檢察署檢察官92年度毒偵字第1446號不起訴處分
    書（見94年度毒偵字第2520號卷第23頁）、全國施用毒品案
    件紀錄表及臺灣高等法院被告前案紀錄表各1 份在卷足憑，
    本件事證已臻明確，被告於觀察、勒戒執行完畢釋放後5 年
    內，再犯本件連續施用第一級毒品海洛因及第二級毒品甲基
    安非他命之犯行洵堪認定。
三、查海洛因為毒品危害防制條例第2 條第2 項第1 款明定之第
    一級毒品；甲基安非他命為同條例第2 條第2 項第2 款明定
    之第二級毒品，均不得持有及施用，核被告甲○○所為，係
    犯毒品危害防制條例第10條第1 項之施用第一級毒品罪及同
    條第2 項之施用第二級毒品罪。其施用前、後持有第一級毒
    品海洛因及第二級毒品甲基安非他命之低度行為，應分別為
    其施用第一級毒品海洛因及第二級毒品甲基安非他命之高度
    行為所吸收，不另論罪；其先後多次施用第一級毒品海洛因
    及第二級毒品甲基安非他命犯行，時間緊接、犯罪構成要件
    相同，顯然基於概括犯意反覆為之，均為連續犯，應依刑法
    第56條之規定各論以一罪，並均依法加重其刑；其所犯施用
    第一級毒品罪及施用第二級毒品罪2 罪間，犯意個別、行為
    互殊，應予分論併罰。再被告曾於91年間因竊盜案件，經本
    院以91年度易字第359 號判決判處有期徒刑7 月，緩刑3 年
    確定；復於91年間因竊盜案件，經本院以91年度易字第1246
    號判決判處有期徒刑4 月確定；又於92年間因竊盜案件，經
    本院以92年度簡上字第89號判決判處有期徒刑8 月確定，上
    開宣告緩刑部分因而遭撤銷並與前案接續執行，自92年8 月
    3 日起入監服刑，迄93年10月14日因縮短刑期假釋出監，嗣
    上開假釋遭撤銷，再於94年4 月29日入監服刑，而於94年9
    月12日縮刑期滿執行完畢等情，有臺灣高等法院被告前案紀
    錄表1 份在卷可稽，其於受有期徒刑之執行完畢，5 年以內
    再犯本件有期徒刑以上之罪，為累犯，所犯2 罪均應依刑法
    第47條之規定遞加重其刑。檢察官雖僅就被告於94年10月2
    日20時25分許往前回溯72小時內之某時，所為之施用第一級
    毒品海洛因犯行部分提起公訴，惟被告其餘如事實欄所載之
    多次施用第一級毒品海洛因犯行，與原起訴論罪之施用第一
    級毒品海洛因犯行部分，既具有連續犯之裁判上一罪關係；
    另併案意旨又認被告自94年9 月20日19時許起至同年10月2
    日某時許止，有為連續施用第二級毒品甲基安非他命之犯行
    ，惟被告此部分之施用第二級毒品甲基安非他命犯行與原起
    訴論罪之施用第二級毒品甲基安非他命部分，為同一事實，
    依審判不可分原則，上開併案部分之犯罪事實均為起訴效力
    所及，本院自均得併予審判，併此敘明。爰審酌被告前經觀
    察、勒戒後，仍未戒斷其施用毒品之惡習，並參酌其素行狀
    況、犯罪之動機、目的、手段、所生戕害其身心情形及犯罪
    後坦承犯行，態度尚非惡劣等一切情狀，分別就其施用第一
    級毒品海洛因及第二級毒品甲基安非他命犯行，量處如主文
    所示之刑，並定其應執行刑，以資懲儆。
四、扣案之殘渣袋1 只，確有第二級毒品甲基安非他命殘留；扣
    案之注射針筒1 支（編號552）， 亦有第一級毒品海洛因殘
    留，均如上述，而該殘渣袋與第二級毒品甲基安非他命無從
    析離；該注射針筒亦與第一級毒品海洛因無從析離，均應依
    毒品危害防制條例第18條第1 項前段之規定，沒收銷燬之。
    再扣案之空注射針筒1 支（編號551）， 係被告甲○○所有
    ，供其預備施用毒品犯行所用之物，業據其陳明在卷，爰依
    刑法第38條第1 項第2 款之規定，宣告沒收之。
五、併案意旨另以：被告甲○○基於施用第二級毒品甲基安非他
    命之概括犯意，自94年10月3 日某時許起，至同年12月14日
    15時30分許止，在屏東縣新園鄉○○村○○路117 巷29號，
    連續施用第二級毒品甲基安非他命多次，因認被告另涉犯施
    用第二級毒品罪嫌，且與已起訴之上開部分有連續犯之裁判
    上一罪關係云云。惟按被告或共犯之自白，不得作為有罪判
    決之唯一證據，仍應調查其他必要之證據，以察其是否與事
    實相符，刑事訴訟法第156 條第2 項定有明文，其立法意旨
    乃在防範被告自白之虛擬致與真實不符，故對自白在證據上
    之價值加以限制，明定須藉補強證據以擔保其真實性，經查
    ，被告於94年12月16日為警查獲時陳稱未施用第二級毒品甲
    基安非他命等語（見東港分局東警分偵字第0940017989號卷
    第9 頁），其於本院審理時供承係於94年10月2 日最後一次
    施用第二級毒品甲基安非他命等語（見本院卷第56頁正面）
    ，且被告於94年12月16日12時10分許為警所採集之尿液檢體
    ，經送請臺灣檢驗科技股份有限公司以酵素免疫分析法及氣
    相層析質譜儀法檢驗，結果呈安非他命類陰性反應，亦有該
    公司之濫用藥物尿液檢驗報告1 紙（見本院卷第29頁）在卷
    足憑，至被告之上開尿液檢體雖經屏東縣警察局東港分局依
    煙毒品檢驗包試劑初步檢驗，結果呈安非他命陽性反應，有
    該分局查獲涉嫌毒品危害防制條例毒品初步檢驗報告單1 紙
    （見東港分局東警分偵字第0940017989號卷第19頁）附卷可
    稽，惟臺灣檢驗科技股份有限公司所使用之上開檢驗方法係
    國內最精準之檢驗方法，且該公司係鑑定機構，其鑑驗儀器
    較為精密，並與被告所述未施用第二級毒品甲基安非他命之
    情相符，自應以該公司之鑑定結果為認定之依據，是併案意
    旨所指被告此部分犯行所據者僅有被告於94年12月16日偵訊
    時之自白而已，並無其他補強證據足以擔保前開自白之真實
    性，揆諸前開法條意旨及說明，自無從專憑被告之自白逕認
    被告有為此部分施用第二級毒品甲基安非他命犯行，此部分
    犯罪尚屬不能證明，則併案部分之犯罪事實與檢察官原起訴
    之犯罪事實自無裁判上一罪之關係，本院無從併予審理，應
    退由檢察官另行依法處理，併此敘明。
據上論斷，應依刑事訴訟法第299 條第1 項前段、第273 條之1
第1 項，毒品危害防制條例第10條第1 項、第2 項、第18條第1
項前段，刑法第11條、第56條、第47條、第38條第1 項第2 款、
第51條第5 款，判決如主文。
本案經檢察官葉容芳到庭執行職務。
中    華    民    國    95    年    3     月    1     日
                  刑事第五庭    法  官  林家聖
以上正本證明與原本無異。
如不服本判決應於收受本判決送達後10日內向本院提出上訴書狀
，其未敘述上訴理由者，並得於提起上訴後10日內向本院補提理
由書狀（均須按他造當事人之人數附繕本）「切勿逕送上級法院
」
中    華    民    國    95    年    3     月    1     日
                                書記官  莊正彬
附錄本判決論罪科刑法條全文：
毒品危害防制條例第10條
施用第一級毒品者，處六月以上五年以下有期徒刑。
施用第二級毒品者，處三年以下有期徒刑。


司法院資訊處製作；財團法人民間司法改革基金會備份。
